# 权益核算的长期投资的审计

提问人：孤独侠 时间：2017-11-16 15:47:30
请教老师，权益核算的长期投资的审计，在确认投资收益时，是否需要对被投资单位的进行审计（审计被投资单位的申报表记账凭证等其他财务资料），还是只需取得被投资单位的会计报表及对应审计报告（其他所出具）即可。谢谢。

回答人：chenyiwei
权益法核算的被投资单位也是《中国注册会计师审计准则第 1401 号——对集团财务报表审计的特殊考虑》所规定的‘组成部分”，该审计准则也同样适用于这种情形，即需要根据在合营联营企业中权益的份额大小和相关的风险程度等定性和定量因素确定是否属于重要组成部分，分别确定其合理的审计策略。在这一过程中，获取组成部分审计师的协助可能有助于减少本事务所直接需从事的工作，但不能完全依赖于组成部分审计师的工作。对重要组成部分，不排除需由集团审计师自行执行对重点和高风险领域的审计程序。

提问人：跨度防护 时间：2017-11-16 21:52:26
请假陈版，重大影响的被投资单位不允许被审单位审计或者被投资单位不允许其审计时予以协助，是否只能信赖审计报告？是否对IPO构成实质性障碍？

回答人：chenyiwei
严格来说也是审计范围受限，取决于该权益法核算单位的规模和风险程度。IPO项目本来就不建议有太大的合营或联营投资，特别是对创业板发行人。

提问人：呼叫帮助 时间：2017-12-08 16:15:04
正在审计一家新三板项目，这个公司业务比较单纯，但是就是有太大的联营投资，共 20 家，这么多的联营投资，是否影响其上市？

回答人：chenyiwei
新三板挂牌可能问题还不大，但今后上市时，可能被质疑为发行人的盈利对合并报表范围外的投资存在重大依赖”从而导致其持续盈利能力被质疑。